【裁判字號】    92,易,193
【裁判日期】    920610
【裁判案由】    詐欺
【裁判全文】
臺灣屏東地方法院刑事判決                          九十二年度易字第一九三號
    公  訴  人  臺灣屏東地方法院檢察署檢察官
    被      告  乙○○
右被告因詐欺案件，經檢察官提起公訴（九十一年度偵字第五九九八號），本院判決
如左：
     主  文
乙○○意圖為自己不法之所有，以詐術使人將本人之物交付，處有期徒刑壹年貳月。
     事  實
一、乙○○意圖為自己不法所有之犯意聯絡，明知自己並無購車亦無付款之意，竟於
    民國九十一年六月十四日，以新臺幣六十三萬元，向慶聯汽車公司購買Ｄ７－２
    ０９９號自小客車，再於同日依動產擔保交易法動產抵押方式，持前開自小客車
    為擔保，向台新國際商業銀行股份有限公司 (下稱台新銀行)申貸五十三萬元，
    使台新銀行誤認乙○○有付款之意，遂將款項悉數核撥至慶聯汽車公司帳戶，乙
    ○○詐得該自小客車後，明知自己為動產擔保交易之債務人，非經台新銀行同意
    ，不得擅自將該車輛轉讓、出租、出質、抵押或為其他處分，竟意圖為不法利益
    ，於九十一年六月十七日，將該車以十六萬元質當予高雄市三民區○○○路四五
    九號「正光當舖」，足生損害於台新銀行。嗣因乙○○拒不繳交任何分期款，且
    前揭車輛亦不知去向，台新銀行至此始知受騙。
二、案經台新銀行告訴臺灣屏東地方法院檢察署檢察官偵查起訴。
     理  由
一、訊據被告乙○○固坦承購買Ｄ７－２０９９號自小客車，並向台新銀行辦理動產
    抵押，惟矢口否認有詐欺犯行，辯稱：這輛車是一個朋友叫「阿鳳」介紹的，價
    款是六十三萬元，向銀行貸款五十三萬元，不夠十萬元，「阿鳳」說把車子拿去
    當，再另外買一輛車，後來我與「阿鳳」一起去當舖將車子當掉，我有去當舖簽
    名，但我都沒有看到車，車子當十幾萬元，我也沒有拿到錢，我也是被騙云云。
    經查：右揭犯罪事實，業據告訴代理人林宏樵於警偵訊時指訴甚詳，且證人即「
    正光當舖」負責人甲○○亦到庭證述：「 (何人將Ｄ７－２０９９車輛開去質當
    ？)是乙○○，當時我有把他之身分證影印下來 (庭呈身分證影本附卷)」、「 (
    該車輛質當金額？)十六萬元」、「 (質當金額交給何人？)交給乙○○本人」等
    語明確，此外，復有車輛動產抵押契約書、台新國際商業銀行汽車貸款申請書、
    押當車切結書、委託切結書、高雄市當舖商業同業公會流當證明書等在卷可稽，
    被告辯稱車子質當後未拿到錢云云，顯不足採。被告既已明知該車係向銀行以高
    達五十三萬元貸款所購，事後竟又立刻以十六萬元之低價將車質當，此舉已大違
    常情，且未有任何正當理由，即拒絕給付銀行任何貸款，足認被告自始即有詐欺
    之意。本案事證明確，被告犯行洵堪認定。
二、核被告所為，係犯刑法第三百三十九條第一項詐欺取財罪，及動產擔保交易法第
    三十八條之罪。被告擅自將已設定動產擔保抵押之自小客車予以質當，目的在遂
    其詐欺取財之目的，所犯上開二罪名間，有方法結果之牽連關係，應依刑法第五
    十五條規定，從一重之詐欺取財罪論處。公訴人雖未就被告違反動產擔保交易法
    犯行提起公訴，然檢察官就犯罪事實一部起訴者，效力及於全部，本案未經起訴
    部分與已起訴部分，有牽連犯關係，已如前述，本院自應就屬於裁判上一罪之他
    部一併加以審判。公訴人雖認被告就詐欺取財犯行，與綽號「阿鳳」之成年女子
    有犯意聯絡及行為分擔，皆為共同正犯，惟乙○○既未提供「阿鳳」之真實姓名
    資料以供查證，在未傳喚「阿鳳」出庭陳述前，且無任何證據證明「阿鳳」為本
    案之共犯，公訴人上開所認即有未洽。爰審酌被告犯罪所得高達六十九萬元，且
    犯後又飾詞狡辯，毫無悔意等情狀，量處如主文所示之刑。
據上論斷，應依刑事訴訟法第二百九十九條第一項前段、動產擔保交易法第三十八條
、刑法第十一條前段、第三百三十九條第一項、第五十五條、罰金罰鍰提高標準條例
第一條前段，判決如主文。
本案經檢察官林吉泉到庭執行職務
中      華      民      國     九十二     年      六      月     十     日
                                      臺灣屏東地方法院刑事第一庭
                                          法  官  包梅真
右正本證明與原本無異。
如不服本判決應於收受本判決送達後十日內向本院提出上訴書狀，其未敘述上訴理由
者，並得於提起上訴後十日內向本院補提理由書狀（均須按他造當事人之人數附繕本
 ）「切勿逕送上級法院」
                                          書記官  滕一珍
中    華    民    國     九十二      年      六      月       十      日
附錄法條：
刑法第三百三十九條第一項
意圖為自己或第三人不法之所有，以詐術使人將本人或第三人之物交付者
，處五年以下有期徒刑、拘役或科或併科一千元以下罰金。
動產擔保交易法第三十八條
動產擔保交易之債務人，意圖不法之利益，將標的物遷移、出賣、出質、
移轉、抵押或為其他處分，致生損害於債權人者，處三年以下有期徒刑、
拘役或科或併科六千元以下之罰金。


司法院資訊處製作；財團法人民間司法改革基金會備份。
